臺灣高等法院刑事判決　　　　　　　　　　　　　九十三年度上易字第一七二九號
　　上　訴　人
　　即　被　告　丙○○
右上訴人因竊盜案件，不服臺灣士林地方法院九十三年度易字第四四九號，中華民國
九十三年八月二十五日第一審判決（起訴案號：臺灣士林地方法院檢察署九十三年度
偵字第四四二二號），提起上訴，本院判決如左：
    主  文
上訴駁回。
    事  實
一、丙○○曾於民國（下同）九十一年十一月九日，在國立台灣大學醫學院附設醫院
    竊取病患行動電話之犯行，經臺灣臺北地方法院於九十二年四月十七日以九十二
    年度簡字第五七三號判決處有期徒刑六月，緩刑三年，並於九十二年五月十五日
    判決確定。詎其仍不知悔改，竟基於意圖為自己不法所有之概括犯意：(一)於九十
    三年一月三十一日上午六時二十五分許，在臺北市○○區○○路二段一０一號「
    臺北榮民總醫院」中正樓十樓一０三號病房第十七床內，趁甲○○於熟睡之際，
    徒手竊取甲○○所有之手錶一只（廠牌為蘇黎士牌、型號為七一三Ｏ一、價值約
    新臺幣五萬五千元），得手後據為己有；(二)於九十三年三月三十一日凌晨五時五
    十八分許，在上揭醫院中正樓一０一號病房第七床內，趁乙○○熟睡之際，徒手
    竊取乙○○所有之行動電話二支（其一廠牌為國際牌、型號為ＧＤ９５、序號為
    三五Ｚ000000000000號、電話號碼為Ｚ000000000號；另
    一支廠牌為摩托羅拉牌、型號為Ｔ７２０、序號為三五Ｚ0000000000
    00號、電話號碼為Ｚ000000000號，二者價值共約新臺幣五千元），
    得手後據為己有。因臺北榮民總醫院駐衛警湯武昭於九十三年三月三十一日上午
    五時五十分許，自院內監視器發現丙○○形跡可疑，於同日上午六時五分許，在
    前開中正樓一樓查獲丙○○，扣得上揭手錶一支、行動電話二支，經報警處理後
    ，一併查知前開(一)之事實。
二、案經被害人甲○○訴由臺北市政府警察局北投分局移送臺灣士林地方法院檢察署
    檢察官偵查起訴。
    理  由
一、前述犯罪事實，業據上訴人即被告丙○○坦承不諱，核與被害人甲○○、乙○○
    於警詢時指訴之失竊情節相符，並經證人即臺北榮民總醫院駐衛警湯武昭於警詢
    時證述屬實，復有贓物認領保管收據二紙、監視器畫面照片四張及失竊贓物照片
    二張在卷可資佐證，足認被告之自白與事實相符，堪予採信。綜上所述，本件事
    證明確，被告之犯行堪以認定。
二、核被告所為，係犯刑法第三百二十條第一項之竊盜罪。其先後二次竊盜行為，時
    間緊接，犯罪構成要件相同，顯係基於概括犯意為之，為連續犯，應以一罪論，
    並加重其刑。原審以被告罪證明確，適用刑法第五十六條、第三百二十條第一項
    、罰金罰鍰提高標準條例第一條前段（原審漏列，應予補充）規定，並審酌被告
    曾於九十一年十一月九日，在國立台灣大學醫學院附設醫院竊取病患行動電話之
    事實，經臺灣臺北地方法院於九十二年四月十七日以九十二年度簡字第五七三號
    判決處有期徒刑六月，緩刑三年，然於緩刑期間又犯本案，顯無悔意，並考量犯
    罪次數及竊盜贓物之價值約新臺幣六萬元左右（被害人已領回失竊物），以及被
    告犯罪後坦承犯行等一切情狀，量處有期徒刑七月，其認事用法均無不合，量刑
    亦屬適當。被告上訴意旨，指摘原審量刑過重，為無理由，應予駁回。
據上論斷，應依刑事訴訟法第三百六十八條，判決如主文。
本案經檢察官邱美育到庭執行職務。
中　　　華　　　民　　　國　　九十三　　年　　十二　　月　　　七　　　日
                              臺灣高等法院刑事第十四庭
                                  審判長法  官　陳  祐  輔
                                        法  官  陳  國  文
                                        法  官  邱  瑞  祥
右正本證明與原本無異。
不得上訴。
                                        書記官　吳  金  來
中　　　華　　　民　　　國　　九十三　　年　　 十二 　　月　　　八　　　日
附錄：本案論罪科刑法條全文
刑法第三百二十條第一項：
意圖為自己或第三人不法之所有，而竊取他人之動產者，為竊盜罪，處五年以下有期
徒刑、拘役或五百元以下罰金。
